Config:
  hfst:
    Gen: ../../../src/generator-gt-norm.hfst
    Morph: ../../../src/analyser-gt-norm.hfst
  xerox:
    Gen: ../../../src/generator-gt-norm.xfst
    Morph: ../../../src/analyser-gt-norm.xfst
    App: lookup

Tests:



# todo:
# Proofread the gold standard (below)
# Then: run analyser, then correct.


  Verb - `süümä: # Verb (77) `süümä 'eng /est /fin' - full paradigm
     süümä+V+Inf/mA: süümä
     süümä+V+Inf: süvväq
     süümä+V+Ind+Prs+ScSg1: süü
     süümä+V+Ind+Prs+ScSg2: [süüt, süüdeq]
     süümä+V+Ind+Prs+ScSg3: [süü, sööse]
     süümä+V+Ind+Prs+ScPl1: söömiq
     süümä+V+Ind+Prs+ScPl2: [süütiq, süüdeq]
     süümä+V+Ind+Prs+ScPl3: sööväq
     süümä+V+Ind+Prs+Sc+ConNeg: süü
     süümä+V+Ind+Prs+OcSg1: süvvä
     süümä+V+Ind+Prs+OcSg2: [süvvät, süvvädeq]
     süümä+V+Ind+Prs+OcSg3: süvväs
     süümä+V+Ind+Prs+OcPl1: süvvämiq
     süümä+V+Ind+Prs+OcPl2: süvvätiq
     süümä+V+Ind+Prs+OcPl3: süvväseq
     süümä+V+Ind+Prs+Oc+ConNeg: süvvä

     süümä+V+Ind+Prt+ScSg1: [sei, seie]
     süümä+V+Ind+Prt+ScSg2: [seit, seiet, seiq, seieq, seideq, seiedeq]
     süümä+V+Ind+Prt+ScSg3: [sei, seie]
     süümä+V+Ind+Prt+ScPl1: [seimiq, seiemiq]
     süümä+V+Ind+Prt+ScPl2: [seitiq, seietiq, seideq, seiedeq]
     süümä+V+Ind+Prt+ScPl3: [seiq, seieq, seiväq, seieväq]
     süümä+V+Ind+Prt+Sc+ConNeg: süü
     süümä+V+Ind+Prt+OcSg1: süvvi
     süümä+V+Ind+Prt+OcSg2: [süvvit, süvviq, süvvideq]
     süümä+V+Ind+Prt+OcSg3: süüdi
     süümä+V+Ind+Prt+OcPl1: süvvimiq
     süümä+V+Ind+Prt+OcPl2: [süvvitiq, süvvideq]
     süümä+V+Ind+Prt+OcPl3: [süüdiq, süüdiväq]
     süümä+V+Ind+Prt+Oc+ConNeg: süvvä

     süümä+V+ActPrsPrc+Sg+Nom: süüvä
     süümä+V+ActPrsPrc+Sg+Gen: süüvä
     süümä+V+ActPrsPrc+Sg+Par: süüvät
     süümä+V+ActPrsPrc+Sg+Ill: süüvähe
     süümä+V+ActPrsPrc+Pl+Nom: süüväq
     süümä+V+ActPrsPrc+Pl+Gen: süüvide
     süümä+V+ActPrsPrc+Pl+Par: süüvit
     süümä+V+ActPrsPrc+Pl+Ill: süüvihe

     süümä+V+PssPrsPrc+Sg+Nom: süüdäv
     süümä+V+PssPrsPrc+Sg+Gen: süüdävä
     süümä+V+PssPrsPrc+Sg+Par: süüdävät
     süümä+V+PssPrsPrc+Sg+Ill: süüdävähe
     süümä+V+PssPrsPrc+Pl+Nom: süüdäväq
     süümä+V+PssPrsPrc+Pl+Gen: süüdävidõ
     süümä+V+PssPrsPrc+Pl+Par: süüdävit
     süümä+V+PssPrsPrc+Pl+Ill: süüdävihe

     süümä+V+ActPrtPrc+Sg+Nom: söönüq
     süümä+V+ActPrtPrc+Sg+Gen: süünü
     süümä+V+ActPrtPrc+Sg+Par: süünüt
     süümä+V+ActPrtPrc+Sg+Ill: süünühe
     süümä+V+ActPrtPrc+Pl+Nom: süünüq
     süümä+V+ActPrtPrc+Pl+Gen: [süünüide, süünüisi]
     süümä+V+ActPrtPrc+Pl+Par: [süünüid, süünüisi]
     süümä+V+ActPrtPrc+Pl+Ill: [süünüihe, süünüisihe]

     süümä+V+PssPrtPrc+Sg+Nom: [süüd, süüdü]
     süümä+V+PssPrtPrc+Sg+Gen: süüdü
     süümä+V+PssPrtPrc+Sg+Par: süüdüt
     süümä+V+PssPrtPrc+Sg+Ill: süüdühe
     süümä+V+PssPrtPrc+Pl+Nom: süüdüq
     süümä+V+PssPrtPrc+Pl+Gen: [süüdüide, süüdüisi]
     süümä+V+PssPrtPrc+Pl+Par: [süüdüid, süüdüisi]
     süümä+V+PssPrtPrc+Pl+Ill: [süüdüihe, süüdüisihe]
